【裁判字號】    97,訴,345
【裁判日期】    970630
【裁判案由】    損害賠償
【裁判全文】
臺灣士林地方法院民事判決               97年度訴字第345號
原      告  丁○○
                        號4樓.
            乙○○
            甲○○
被      告  丙○○
                      （現在監執行中）
上列當事人間因詐欺案件提起附帶民事訴訟請求損害賠償事件，
經本院刑事庭裁定後移送前來（95年度附民字第118 號），本院
於民國97年6 月27日言詞辯論終結，判決如下：
    主  文
被告應給付原告新臺幣壹佰柒拾貳萬元，及自民國九十五年九月
五日起至清償日止，按週年利率百分之三計算之利息。
訴訟費用由被告負擔。
本判決得假執行。
    事  實  及  理  由
一、按訴狀送達後，原告不得將原訴變更或追加他訴，但請求之
    基礎事實同一，其訴訟標的對於數人必須合一確定時追加其
    原非當事人之人為當事人，不甚礙被告之防禦及訴訟之終結
    ，或擴張或減縮應受判決事項之聲明者，不在此限，民事訴
    訟法第255 條第1 項第2 款、第3 款、第5 款、第7 款定有
    明文。查本件起訴時，原告為丁○○；嗣於訴訟進行中，另
    追加乙○○、甲○○為原告。核其訴之追加前後所主張者，
    均係就被告侵害原告之被繼承人胡添福所有車輛所造成之損
    害請求賠償，所追加者復係胡添福之其他繼承人；其基礎事
    實確屬同一，且該訴訟標的對追加前後之原告並須合一確定
    ，復不甚礙於被告之防禦及訴訟之終結。揆之首揭規定，自
    應准許。另原告起訴時訴之聲明第一項為：被告應給付原告
    新臺幣（下同）190 萬元及自起訴狀繕本送達翌日起至清償
    日止按週年利率3 ％計算之利息。嗣於訴訟進行中，變更訴
    之聲明第一項為：被告應給付原告172 萬元及自起訴狀繕本
    送達翌日起至清償日止按週年利率3 ％計算之利息。核屬減
    縮應受判決事項之聲明，依前開規定，亦應准許。
二、原告起訴主張：被告前於桃園縣蘆竹鄉○○路南崁交流道附
    近同址經營美滿汽車貨運公司，於民國88年4 月間販售車號
    FX-945號曳引車（下稱為系爭945 號車）予原告之被繼承人
    胡添福，約定價金為248 萬元，胡添福並已支付155 萬元之
    定金。被告則另向胡添福購買車號BP-367號中古曳引車乙輛
    （下稱系爭367 號車），雙方約定價金為75萬元。嗣胡添福
    已另行簽發面額93萬元之支票（下稱為系爭支票）以支付系
    爭945 號車之尾款，並依兩造約定將系爭945 號車靠行於美
    滿貨運公司營運。詎被告明知系爭945 號車實際所有權人為
    胡添福，竟未經胡添福之繼承人即原告之同意，即於88年12
    月27日擅自以該車及另部車號FY-558號曳引車為共同擔保，
    向訴外人合迪股份有限公司（下稱為合迪公司）借款410 萬
    元，並辦理動產抵押權之登記。且因被告未按期清償借款，
    致系爭945 號車於89年9 月7 日經臺灣臺北地方法院89執字
    第18685 號執行事件交由合迪公司取回，並經登報公開拍賣
    ，而於89年9 月13日由訴外人福佳通運有限公司以190 萬元
    得標，致原告受有損害。又原告為給付系爭945 號車尾款之
    系爭面額93萬元之支票雖未兌現，然因被告亦未給付系爭36
    7 號車買賣價金75萬元，兩相扣抵後，原告僅需再給付被告
    車款18萬元。是於扣除上開款項後，被告仍應賠償原告172
    萬元等語；並聲明：（一）被告應給付原告172 萬元，及自
    起訴狀繕本送達翌日起至清償日止，按週年利率3 ％計算之
    利息。（二）原告願供擔保，請准宣告假執行。
三、被告則以：伊認諾原告之請求等語。
四、按當事人於言詞辯論時為訴訟標的之捨棄或認諾者，應本於
    其捨棄或認諾為該當事人敗訴之判決，民事訴訟法第384 條
    定有明文。經查，上訴人既於言詞辯論時為訴訟標的之認諾
    （見本院97年6 月27日言詞辯論筆錄），依前揭說明，法院
    自不待調查原告請求之訴訟標的之法律關係是否存在，而應
    逕以認諾而為被告敗訴之判決。
五、從而，原告請求被告應給付原告172 萬元，及自起訴狀繕本
    送達翌日即95年9月5日起至清償日止，按週年利率3 ％計算
    之利息，為有理由，應予准許。至於原告陳明願供擔保以代
    釋明聲請宣告假執行部分，因本件係本於被告認認諾所為之
    判決，依民事訴訟法第389 條第1 項第1 款之規定，自應由
    本院依職權為假執行之宣告。
六、據上論結，原告之訴為有理由，依民事訴訟法第384 條、第
    78條、第389 條第1 項第1 款判決如主文。
中    華    民    國    97    年    6     月    30    日
                  民事第二庭  法  官  李瑜娟
以上正本證明與原本無異。
如對本判決上訴，應於判決送達後20日內向本院提出上訴狀。
中    華    民    國    97    年    7     月     3    日
                              書記官  李秀蘊


司法院資訊處製作；財團法人民間司法改革基金會備份。
